臺灣臺南地方法院刑事判決　　　　　　　　　　　　　九十一年度訴字第八四號
　　公　訴　人　臺灣台南地方法院檢察署檢察官
　　被　　　告　丙○○
　　選任辯護人　王正嘉律師
　　　　　　　　謝依良律師
右列被告因違反毒品危害防制條例案件，經檢察官提起公訴（九十一年度偵字第六二
四一號），本院判決如左：
    主  文
丙○○連續販賣第一級毒品，處有期徒刑捌年，褫奪公權伍年。
扣案之第一級毒品海洛因伍包（合計淨重拾柒點壹參公克，純質淨重壹點玖貳公克，
不含包裝袋）均沒收銷燬。包裝袋伍只、分裝匙參支及電子秤壹台等，均沒收。販賣
毒品所得新台幣柒仟元（肆仟元已扣案）沒收，如全部或一部不能沒收時，以其財產
抵償之。
    事  實
一、丙○○意圖營利，基於概括犯意，以其所有0000000000號行動電話為
    聯絡工具，先後於民國九十一年六月十日十一時許及同年月十五日十時許，以新
    台幣（下同）三千元及四千元之價格，在台南市○○路附近，連續販賣第一級毒
    品海洛因予甲○○（施用毒品部分另案偵辦）二次，嗣於同年月十五日十時三十
    分許，警察在台南市○○路○段三四六巷口，查獲甲○○持有第一級毒品海洛因
    一包（重○‧三公克）及注射針筒一支（毒品及針筒均另案扣押）後。甲○○供
    出毒品來源，並撥打上開電話予丙○○，佯稱欲購買毒品，約定見面地點後，丙○○旋即依約於同日十一時三十分許，前往台南市○○路國宅處附近，持一公克
    之毒品海洛因販賣予甲○○時，為警當場查獲而販賣未遂，並起出丙○○準備販
    賣予甲○○而丟棄之第一級毒品海洛因一包（重一公克）及當日稍前販毒予甲○○之所得四千元，再於同日十一時四十分許，在台南市○○○路○段四一巷廿二
    號丙○○住處三樓，起出注射針筒十支、第一級毒品海洛因四包（含袋重十七點
    三公克）、分裝匙三支及電子秤一台（注射針筒十支為被告施用毒品之證據，另
    行處理）。嗣於警訊時供出其毒品之來源，因而破獲販毒之乙○○（檢察官偵查
    中）。
二、案經臺南市警察局第三分局報告臺灣臺南地方法院檢察署檢察官偵查起訴。
    理  由
一、訊據被告丙○○矢口否認有前揭販毒之犯行，辯稱：「當時在警察局被查獲時，
    是因為甲○○先作筆錄，我所做的筆錄都是根據甲○○的筆錄所製作的。警察說
    叫我好好的配合他們，要不然會牽涉到我太太，因為我太太長期施用類固醇，怕
    驗尿會有毒品的反應。」、「甲○○有打電話給我，他說要向我買海洛因，但並
    未說要買多少。」、「我帶壹包毒品出去，但是我是要拿去給他的，不要錢的。
    」云云。惟查，被告右揭販賣海洛因予甲○○之犯行，業據被告於警訊時供承不
    諱，且於檢察官第一次偵查庭中質之：你賣幾次毒品給甲○○？亦供承：「有二
    次，一星期前約是六月十日上午十一點左右，第二次在九十一年六月十五日上十
    時左右，在台南市○○路體育場入口處賣給他。」等語。核與證人即甲○○於警
    訊時所供情節相符。雖李同於嗣後之偵審中翻異前供，無非係附和被告之供詞，
    替其脫免罪責，應不足採。本件又有甲○○於九十二年六月十五日上午十時許向
    被告所購得之海洛因（另案扣押）一小包、於同日十一時三十分許其等交易當場
    被查獲之海洛因一小包、販毒所得四千元與同日至被告住處搜扣之海洛因四小包
    、分裝匙三支、電子秤一台等扣案足資佐証。被告聲請調查之被告所持之行動電
    話機第0000000000號通聯紀錄，雖查無與甲○○所持之行動電聯絡之
    紀錄，但此尚不能謂被告無販賣毒品之犯行，僅能證明被告與甲○○間未以手機
    聯絡而已。被告所辯，應係卸責之詞不足採信，事證明確，被告犯行堪以認定。
二、按海洛因係第一級毒品，為毒品危害防制條例第二條第二項第一款所明定；證人
    甲○○於九十一年六月十五日十時三十分許係配合司法警察向販售毒品之被告偽
    稱欲購買毒品，雖無實際購毒之真意，係通稱之警察「陷害教唆」之行為，但我
    國實務上，不認有證據排除法則之適用，仍具證據能力。故被告既有販毒之故意
    ，且依約攜帶毒品前往交付，即已著手實施販毒之行為，雖未及交付毒品及價金
    ，該部分仍應論以販賣毒品未遂罪，最高法院八十九年台上字第一八四號判決及
    八十五年四月十日（八五）台文字第○一九八號函附刑事庭決議要旨均足參照，
    故被告為警查獲之當次販賣行為，係犯毒品危害防制條例第四條第五項、第一項
    販賣第一級毒品未遂罪。被告於該次販賣未遂行為以外之所為，係犯同條例第四
    條第一項之販賣第一級毒品罪。其持有第一級毒品之行為，為販賣行為所吸收，
    不另論罪。核被告所為三次販賣既、未遂行為，時間緊接，所犯罪名相同，顯係
    出於概括之犯意為之，為連續犯，爰依刑法第五十六條之規定論以一販賣第一級
    毒品（既遂）罪，但因該罪之法定本刑為死刑、無期徒刑，依法不得加重其刑。
    。被告於警訊時向警察供出其毒品之來源，係向乙○○所購買，因而於九十一年
    六月十五日下午六時許破獲乙○○持有毒品海洛因四包（另案偵查中）。有台南
    市警察局第三分局九十一年六月十五日南市警三刑偵字第九一００００三五六號
    移送書影本附卷足憑。爰依毒品危害防制條例第十七條之規定，減輕其刑。爰審
    酌被告販毒行為對於國民身體健康及社會治安之危害程度，及其犯罪動機、目的
    、次數、手段，暨犯罪後未能坦承犯行悔悟等一切情狀，量處如主文第一項所示
    之刑，以資懲戒。且依被告所犯販賣毒品之性質，本院認有褫奪公權之必要，併
    依刑法第三十七條第二項之規定，宣告褫奪公權五年。
三、扣案之第一級毒品海洛因伍包（合計淨重拾柒點壹參公克，純質淨重壹點玖貳公
    克，不含包裝袋），為本件查獲之毒品，應依毒品危害防制條例第十八條第一項
    沒收銷燬；用以包裝上開海洛因之包裝袋五只、分裝匙三支及電子稱一台，為被
    告所有且供其販毒所用之物，經被告於警訊時供明，應依刑法第三十八條第一項
    第二款沒收。被告販毒所得七千元（四千元扣案），雖僅扣得部分款項，然不能
    證明未扣案部分業已滅失，併依毒品危害防制條例第十九條第一項之規定宣告沒
    收，如全部或一部不能沒收時，以其財產抵償之（現金並無追徵其價額之必要）
    。至於扣自被告之注射針筒十支，除堪用以施用毒品外，亦可供正當醫療行為使
    用，並非專供施用毒品之器具，且非供被告犯本件販賣罪名所用之物，不併宣告
    沒收；併此敘明。
據上論斷，應依刑事訴訟法第二百九十九條第一項前段，毒品危害防制條例第四條第
一項、第十七條、第十九條第一項，刑法第十一條前段、第五十六條、第三十八條第
一項第二款、第三十七條第二項，判決如主文。
中      華      民      國    九十一    年    十一    月     十九     日
                                  臺灣臺南地方法院刑事第一庭
                                          法  官  朱中和
右正本證明與原本無異。
如不服本判決，應於判決送達後十日內，向本院提出上訴狀。（應附繕本）
                                          書記官  謝國欽
中      華      民      國    九十一    年    十一    月     二十     日
附錄法條：
毒品危害防制條例第四條第一項。
製造、運輸、販賣第一級毒品者，處死刑或無期徒刑；處無期徒刑者，得併科新台幣
一千萬元以下罰金。
